【裁判字號】    90,自,87
【裁判日期】    901213
【裁判案由】    恐嚇等
【裁判全文】
臺灣屏東地方法院刑事判決                              九十年度自字第八七號
    自  訴  人  戊○○
                乙○○
                己○○
    被      告  庚○○
                甲○○
    共      同
    選任辯護人  林朋助
右列被告因恐嚇等案件，經自訴人提起自訴，本院判決如左：
    主  文
庚○○連續公然侮辱人，處拘役貳拾日，如易科罰金，以佰元折算壹日。
被訴恐嚇部分無罪。
甲○○連續公然侮辱人，處拘役貳拾日，如易科罰金，以佰元折算壹日。
    事  實
一、庚○○與甲○○係夫妻，庚○○與戊○○、己○○、乙○○同為中凡實業有限公
    司（下稱中凡公司）股東，其自民國九十年八月中旬起十月止，與被告甲○○均
    各基於侮辱他人之概括犯意，於屏東縣萬丹鄉○○路三００巷三六號之中凡公司
    辦公場所內，分別連續公然以「都在Ａ錢」等語，辱罵戊○○、己○○、乙○○
    等人，嗣甲○○於九十年十月十七日上午八時許，在中凡公司倉庫前阻止該公司
    出貨，戊○○前往處理，甲○○並當場以「吃錢的董仔」等語，公然辱罵戊○○
    ，使戊○○感受人格遭侮辱。
二、案經戊○○、己○○、乙○○提起自訴。
    理  由
壹、有罪部分：
一、訊據被告庚○○、甲○○均矢口否認有公然侮辱之犯行，被告庚○○辯稱：雙方
    有爭執，公司應有賺錢，但始終都沒有分紅利，我屢次到公司想查帳，但他們都
    相應不理，但我沒有恐嚇自訴人等語；被告甲○○則辯稱：我沒有罵自訴人，我
    們有到高雄地檢署去告他們，現在受理中，他們反來這告我們等語。
二、經查：被告二人於右開時地如何公然辱罵自訴人之事實，已據自訴人指訴至為明
    確，另證人丙○○於本院審理時證稱：我聽到被告二人說自訴人「都在Ａ錢」，
    員工都沒有在做事，只會領薪水等語（見本院九十年十一月二十九日審判筆錄）
    ，而證人辛○○則證述：十月十七日那天公司要出貨，甲○○不讓公司出貨，戊○○趕來，甲○○就罵戊○○「吃錢的董仔」，我在工廠做纖維的工作，不是在
    辦公室，所以在辦公室發生的事情，我就不知道等語（見本院九十年十一月二十
    九日審判筆錄），證人丁○○亦證稱：庚○○、甲○○於我們在工廠做事時，他
    們告訴我說公司其他的那些老闆都會吃錢，甲○○罵員工「吃屎的」等語（見本
    院九十年十一月二十九日審判筆錄），證人簡慶豐、丙○○、丁○○三人之證詞
    均一致指證被告二人確有說過自訴人都在Ａ錢，再者，被告二人因中凡公司未發
    紅利，而懷疑公司帳目有問題，為此與自訴人發生爭執，此有被告二人與自訴人
    戊○○就中凡公司會計帳目爭議所簽訂之協議書一紙在卷可參，是自訴人指訴被
    告二人以「都在Ａ錢」等語辱罵自訴人等人，應非子虛，被告與自訴人間就公司
    帳目雖有爭執，自應循法律途徑解決，在未判明事實之前，自不可毫無根據任意
    辱罵他人。綜上所述，被告二人前開所辯，顯係卸責之詞，不足採信，本件事證
    明確，被告犯行堪以認定。
三、按刑法上之公然侮辱罪，須侮辱行為足使不特定人或多數人得以共見共聞始行成
    立，而其內容足以貶損他人社會評價之輕蔑行為。被告於公司辦公處所內及倉庫
    前，指稱自訴人「都在Ａ錢」、「吃錢的董仔」，客觀上已足以貶低他人對自訴
    人之社會評價，且自訴人亦因此感到人格受辱，核被告所為，係犯刑法第三百零
    九條第一項之公然侮辱罪。被告二人各自多次公然侮辱之行為，均時間緊接，犯
    罪構成要件相同，顯各係基於概括犯意而反覆實施，皆為連續犯，應依刑法第五
    十六條之規定，各以一罪論，並均加重其刑。爰審酌被告之品性、智識程度、犯
    罪之動機、手段、與自訴人之關係、自訴人所受之損害、及被告犯後之態度等一
    切情狀，分別量處如主文所示之刑，並均諭知易科罰金之折算標準。
四、自訴意旨另以：被告庚○○與被告甲○○，自民國九十年八月中旬起迄今，夥同
    被告甲○○於屏東縣萬丹鄉○○路三００巷三六號之中凡公司辦公場所內，連續
    以「蛇鼠一窩」、「自訴人都是賊」、「自訴人是狗」、「幹你娘」其他三字經
    或五字經「幹你娘ⅩⅩ」、「王八蛋」、「包庇犯罪」、「沒有上班全部在混」
    、「吃屎」等言語辱罵自訴人，因認被告庚○○、甲○○涉有刑法第三百零九條
    之公然侮辱罪嫌。按犯罪事實應依證據認定之，無證據不得推定其犯罪事實，刑
    事訴訟法第一百五十四條定有明文。訊據被告二人否認上開犯行，均辯稱：未以
    上開言詞辱罵自訴人等語。經查，證人簡慶豐、丙○○、丁○○三人之前開證詞
    僅得證明被告二人有說過自訴人都在Ａ錢，已如前述，其等證詞並無法證明被告
    二人有自訴人所指以「都在Ａ錢」以外之其他言語辱罵自訴人犯行。此外，遍查
    全卷亦無證據可資證明被告上開時地有自訴人所指之公然侮辱犯行，被告此部分
    犯罪不能證明，然自訴人認此部分與前開論罪科刑部分具有連續犯之裁判上一罪
    關係，爰不另為無罪之諭知。
貳、無罪部分：
一、自訴意旨略以：被告庚○○因自訴人就公司經營和記帳方式、被告退股、土地租
    金等問題不依其所提之方式處理，即以「身家性命會有問題，不要為此事弄得家
    破人亡」、「找人出來打一頓」、「到時會死的很難看」等語恐嚇自訴人己○○
    、乙○○二人，因認被告庚○○涉有刑法第三百零五條之恐嚇危害安全罪嫌。
二、按犯罪事實應依證據認定之，無證據不得推定其犯罪事實，刑事訴訟法第一百五
    十四條定有明文，又按刑事訴訟法上所謂認定犯罪事實之證據，係指足以認定被
    告確有犯罪行為之積極證據而言，如未能發現相當證據或證據不足以證明時，自
    不得以推測或擬制之方法，以為裁判之基礎，最高法院二十九年上字第三一○五
    號及四十年台上字第八十六號分別著有判例可資參照。
三、本件自訴人認為被告二人涉有恐嚇犯行，係以自訴人己○○、乙○○之指證為論
    據。訊據被告二人均堅決否認有恐嚇犯行，被告庚○○辯稱：雙方有爭執，公司
    應有賺錢，但始終都沒有分紅利，我屢次到公司想查帳，但他們都相應不理，但
    我沒有恐嚇自訴人等語。
四、經查：自訴人固指稱被告庚○○有恐嚇行為，惟其何時恐嚇，則語焉不詳，且其
    等與被告庚○○就帳目有紛爭，難免誇大其詞，其指訴之真實性，不無可疑，再
    者，證人簡慶豐、丙○○、丁○○三人之證詞僅得證明被告二人有說過自訴人都
    在Ａ錢之事實，但並未聽見被告庚○○有恐嚇自訴人之情形，且自訴人又無法提
    出被告庚○○恐嚇之人證、物證，尚難以其二人片面之指訴，遽認定被告庚○○
    有自訴人所指之恐嚇犯行。此外，復查無其他證據足認被告庚○○有前開犯行，
    被告庚○○之犯罪事實即屬不能證明，爰為其無罪之諭知。
據上論斷，應依刑事訴訟法第三百四十三條、第二百九十九條第一項前段，第三百零
一條第一項，刑法第五十六條、第三百零九條第一項、第四十一條第一項前段，罰金
罰鍰提高標準條例第一條前段、第二條，判決如主文。
中      華      民      國      九十      年      十二      月   十三   日
                                      臺灣屏東地方法院刑事第三庭
                                          審判長法  官  黃國永
                                                法  官  陳姵君
                                                法  官  余德正
右正本證明與原本無異。
對於本判決如有不服應於收受送達後十日內向本院提出上訴書狀上訴於台灣高等法院
高雄分院並按他造當事人之人數附具繕本。
                                                書記官  曾文玲
中      華      民      國      九十      年      十二      月   十三   日
附錄法條：
刑法第三百零九條
公然侮辱人者，處拘役或三百元以下罰金。


司法院資訊處製作；財團法人民間司法改革基金會備份。
